【裁判字號】    99,訴,557
【裁判日期】    990331
【裁判案由】    毒品危害防制條例
【裁判全文】
臺灣板橋地方法院刑事判決               99年度訴字第557號
公  訴  人  臺灣板橋地方法院檢察署檢察官
被      告  甲○○
上列被告因違反毒品危害防制條例案件，經檢察官提起公訴（99
年度毒偵字第628 號），本院合議庭以裁定進行簡式審判程序，
判決如下：
    主  文
甲○○施用第一級毒品，處有期徒刑捌月。又施用第二級毒品，
處有期徒刑陸月；扣案甲基安非他命壹包（驗餘淨重壹點陸捌陸
捌公克）沒收銷燬之。上開有期徒刑部分應執行有期徒刑壹年。
    事  實
一、甲○○前因施用毒品案件，經臺灣雲林地方法院裁定將其送
    往勒戒處所觀察、勒戒後，認無繼續施用毒品之傾向，由臺
    灣雲林地方法院檢察署檢察官以87年度偵字第5278號為不起
    訴處分確定；復因施用毒品案件，經臺灣士林地方法院裁定
    將其送往勒戒處所觀察、勒戒後，亦認無繼續施用毒品之傾
    向，而於民國88年7 月14日執行完畢釋放，由臺灣士林地方
    法院檢察署檢察官以88年度偵緝字第367 號為不起訴處分確
    定；甲○○於上開觀察、勒戒執行完畢後5 年內，復有施用
    第一級、第二級毒品之行為，經本院以88年度易字第4244號
    分別判處有期徒刑7 月、有期徒刑5 月，應執行有期徒刑10
    月確定；又因施用第一級毒品案件，經本院以90年度訴字第
    925 號判處有期徒刑8 月確定（上開有期徒刑均已執行完畢
    ，於本案尚不構成累犯）。詎甲○○仍不知悔改，明知海洛
    因及甲基安非他命分別為毒品危害防制條例第2 條第2 項第
    1 款、第2 款所規定之第一級毒品及第二級毒品，竟基於施
    用第一級毒品海洛因之犯意，於99年1 月5 日中午12時許，
    在其友人位於臺北縣新莊市○○路3 巷1 號9 樓之1 （3 室
    ）住處內，以將海洛因粉末摻入香煙內點火吸食之方式，施
    用第一級毒品海洛因；繼之另基於施用第二級毒品甲基安非
    他命之犯意，亦在上址，以將甲基安非他命置於吸食器內加
    熱燒烤吸食其煙霧之方式，施用第二級毒品甲基安非他命（
    該吸食器業經丟棄而滅失）；嗣於99年1 月6 日凌晨3 時45
    分許，在上址友人住處為警查獲，並扣得甲○○所有之甲基
    安非他命1 包（驗餘淨重1.6868公克）。
二、案經臺北縣政府警察局新莊分局報請臺灣板橋地方法院檢察
    署檢察官偵查起訴。
    理  由
一、上揭事實，業據被告甲○○於本院審理時坦白承認；且被告
    於為警查獲後所採集之尿液，經送請臺灣檢驗科技股份有限
    公司以酵素免疫分析法初步檢驗、氣相層析質譜儀法確認檢
    驗之檢驗結果，確呈海洛因代謝物嗎啡及甲基安非他命陽性
    反應，此有該檢驗機構所出具之濫用藥物檢驗報告1 紙在卷
    可稽；而被告為警查獲時所扣得之白色結晶1 包（驗餘淨重
    1.6868公克），經送請交通部民用航空局航空醫務中心以氣
    相層析質譜儀分析法鑑定之結果，確含第二級毒品甲基安非
    他命成分，此亦有該中心99年1 月19日航藥鑑字第0990151
    號毒品鑑定書1 紙在卷可憑，足認被告上開自白，核與事實
    相符。又被告前因施用毒品案件，經臺灣雲林地方法院裁定
    將其送往勒戒處所觀察、勒戒後，認無繼續施用毒品之傾向
    ，由臺灣雲林地方法院檢察署檢察官以87年度偵字第5278號
    為不起訴處分確定；復因施用毒品案件，經臺灣士林地方法
    院裁定將其送往勒戒處所觀察、勒戒後，亦認無繼續施用毒
    品之傾向，而於88年7 月14日執行完畢釋放，由臺灣士林地
    方法院檢察署檢察官以88年度偵緝字第367 號為不起訴處分
    確定；被告於上開觀察、勒戒執行完畢後5 年內，復有施用
    第一級、第二級毒品之行為，經本院以88年度易字第4244號
    分別判處有期徒刑7 月、有期徒刑5 月，應執行有期徒刑10
    月確定；又因施用第一級毒品案件，經本院以90年度訴字第
    925 號判處有期徒刑8 月確定（上開有期徒刑均已執行完畢
    ），此亦有臺灣高等法院被告前案紀錄表1 份在卷可憑；本
    件事證明確，被告施用毒品犯行，堪以認定。
二、按海洛因及甲基安非他命分別為毒品危害防制條例第2 條第
    2 項第1 款、第2 款所規定之第一級毒品及第二級毒品。核
    被告施用海洛因之行為，係犯毒品危害防制條例第10條第1
    項之施用第一級毒品罪，其施用甲基安非他命之行為，係犯
    毒品危害防制條例第10條第2 項之施用第二級毒品罪；其施
    用前後持有第一級毒品海洛因、第二級毒品甲基安非他命之
    低度行為，應為其施用之高度行為所吸收，均不另論罪。被
    告所犯上開二罪，犯意各別，罪名互異，應予分論併罰。爰
    審酌被告前已因施用毒品而受不起訴處分之寬典，並經法院
    論罪科刑執行完畢，猶不知悔悟而再犯本件之罪，顯見其自
    制力薄弱，惟其施用毒品僅屬自殘行為，對於他人之法益尚
    無直接之侵害，及其犯後坦承犯行，態度尚稱良好等一切情
    狀，量處如主文所示之刑，並定其應執行之刑。扣案甲基安
    非他命1 包（驗餘淨重1.6868公克），係被告本件施用毒品
    犯行所查獲之第二級毒品，應依毒品危害防制條例第18條第
    1 項前段規定沒收銷燬之。
據上論斷，應依刑事訴訟法第273 條之1 第1 項、第299 條第1
項前段，毒品危害防制條例第10條第1 項、第2 項、第18條第1
項前段，刑法第11條前段、第51條第5 款，判決如主文。
本案經檢察官黃彥琿到庭執行職務
中    華    民    國    99    年     3    月    31    日
                刑事第十一庭  法  官  劉景宜
上列正本證明與原本無異。
如不服本判決，應於判決送達後10日內敘明上訴理由，向本院提
出上訴狀 (應附繕本) ，上訴於臺灣高等法院。其未敘述上訴理
由者，應於上訴期間屆滿後20日內向本院補提理由書「切勿逕送
上級法院」。
                              書記官  謝秀青
中    華    民    國    99    年    4     月    6     日
附錄本案論罪科刑法條全文：
毒品危害防制條例第10條第1項、第2項
毒品危害防制條例第10條
施用第一級毒品者，處 6 月以上 5 年以下有期徒刑。
施用第二級毒品者，處 3 年以下有期徒刑。

司法院資訊處製作；財團法人民間司法改革基金會備份。
